【裁判字號】    92,上易,112
【裁判日期】    920327
【裁判案由】    竊盜
【裁判全文】
臺灣高等法院刑事判決                            九十二年度上易字第一一二號
    上  訴  人
    即  被  告  甲○○
右上訴人因竊盜案件，不服臺灣士林地方法院九十一年度簡上字第四四號，中華民國
九十一年十一月十五日第一審判決（起訴案號：臺灣士林地方法院檢察署九十年度偵
字第一一四０六號，併辦案號：臺灣臺北地方法院檢察署九十年度偵字第一０九七九
號）提起上訴，本院判決如左：
    主  文
原判決撤銷。
甲○○連續竊盜，累犯，處有期徒刑捌月。
扣案之鑰匙貳支沒收。
    事  實
一、甲○○因竊盜案件，經台灣台北地方法院判處有期徒刑四月確定；復因違反毒品
    危害防制條例等案件，經台灣板橋地方法院判處有期徒刑六月及八月，應執行有
    期徒刑一年確定；又因故買贓物及搬運贓物等罪，經台灣士林地方法院各判處有
    期徒刑三月，應執行有期徒刑五月確定，經接續執行及更定應執行刑結果，於民
    國八十九年九月二十五日縮刑期滿執行完畢。猶不知悔改，復意圖為自己不法之
    所有，並基於概括犯意：（一）於九十年十一月六日上午六時許，在台北市士林
    區○○○路八巷五十一號前，以所有之鑰匙一支，竊取陳美芳所有由乙○○使用
    之Ｇ四─０八二八號自用小客車，得手後供己使用。（二）於九十年十一月八日
    凌晨四時許，在台北縣五股鄉更寮國小附近某地點，以所有之鑰匙一支，竊取陳
    朝陽所有Ｋ五─四一四九號自用小客車，得手後據為己用。及至九十年十一月八
    日上午八時五十分許，甲○○駕駛竊來之Ｋ五─四一四九號自用小客車，在台北
    市中山區○○○路二三０號前，當場為警臨檢查獲，並扣得供行竊用之鑰匙一支
    。經警解送台灣台北地方法院檢察署檢察官訊問後，命限制住居獲釋。甲○○又
    駕駛上開Ｇ四─０八二八號贓車，於九十年十一月十六日凌晨二時二十分許，行
    經台北市○○區○○路一六六巷內，為警臨檢查獲，並扣得所有供行竊用之鑰匙
    一支，始查悉上情。
二、案經台北市政府警察局南港分局報請臺灣士林地方法院檢察署檢察官偵查聲請簡
    易判決處刑。
    理  由
一、被告即上訴人甲○○於本院雖未到庭應訊，惟右揭事實，業據被告於警訊、偵查
    及原審坦承不諱，核與被害人乙○○、陳朝陽於警訊、偵查指訴失竊情節相符，
    復有被害人所具之贓物認領保管收據二紙、車籍作業系統─查詢認可資料二份在
    卷可稽，並有鑰匙二支扣案可證，足見被告自白確與事實相符。事證明確，被告
    犯行堪以認定。
二、核被告所為，係犯刑法第三百二十條第一項之普通竊盜罪。被告先後二次竊盜犯
    行，時間緊接，犯罪構成要件相同，顯係基於概括犯意為之，應依連續犯規定論
    以一罪，並加重其刑。公訴人就被告竊取被害人陳朝陽小客車犯行雖未起訴，然
    與起訴部分有連續犯之裁判上一罪關係，為起訴效力所及，本院自得一併審理。
    查被告曾因竊盜案件，經台灣台北地方法院判處有期徒刑四月確定；復因違反毒
    品危害防制條例等案件，經台灣板橋地方法院判處有期徒刑六月及八月，應執行
    有期徒刑一年確定。又因故買贓物、搬運贓物等罪，經台灣士林地方法院各判處
    有期徒刑三月，應執行有期徒刑五月確定，經接續執行及更定應執行刑結果，於
    八十九年九月二十五日縮刑期滿執行完畢，有本院被告全國前案紀錄表在卷為憑
    。被告於有期徒刑執行完畢後五年內再犯本件有期徒刑以上之罪，係屬累犯，應
    依法遞加重其刑。
三、原審論罪科刑，固非無見。惟本件檢察官聲請簡易判決處刑，經原審簡易庭判處
    被告有期徒刑六月。公訴人提起上訴後，原審合議庭改依通常程序為第一審判決
    ，竟適用第二審程序規定，依刑事訴訟法第四百五十五條之一第三項、第三百七
    十一條規定，以被告經合法傳喚無正當理由不到庭，不待其陳述，逕行判決，量
    處有期徒刑八月，訴訟程序顯有違誤。被告未具理由上訴，固無可取。然原判決
    既有可議，自應由本院撤銷改判。爰審酌被告曾有多次前科，猶再為本件犯行，
    惡性非輕，同時參酌被告犯罪之動機、手段、所生之危害及犯後態度等一切情狀
    ，量處如主文第二項所示之刑。扣案之鑰匙二支，為被告所有並供犯罪所用之物
    ，業經被告供明在卷，併依刑法第三十八條第一項第二款規定宣告沒收。
四、臺灣臺北地方法院檢察署於九十二年三月十八日以北檢茂致九十一偵字第二五四
    八三號函送併案審理該署九十年度偵字第一一四０六號被告所涉竊盜一案，略稱
    ：被告另意圖為自己不法之所有，基於概括之犯意，自九十年三月二十五日起至
    同年五月十六日止，連續多次挑選年份較久及容易開啟車鎖之車輛，而以同廠牌
    或其他能插入汽車門鎖之鑰匙開啟汽車門鎖而竊取該車輛或其內財物，因認被告
    涉犯竊盜罪嫌，而與前揭論罪科刑部分有連續犯之裁判上一罪關係。惟查本件犯
    行時間與移送併辦部分案件相隔歷六月之久，時間並非密接，且被告於移送併辦
    案件查獲後，曾遭羈押，嗣獲交保停止羈押，近半年後，因沒有工作，又無車輛
    代步，才再起意偷竊等情，為被告於九十一年九月二十六日原審訊問時陳明在卷
    ，被告顯非基於概括犯意為之，自不構成連續犯。移送併辦部分，核與本案無裁
    判上一罪關係，非起訴效力所及，自應退還檢察官另行處理，附此敘明。
五、被告經合法傳喚，無正當理由不到庭，爰不待其陳述，逕行判決。
據上論斷，應依刑事訴訟法第三百六十九條第一項前段、第三百六十四條、第三百七
十一條、第二百九十九條第一項前段，刑法第五十六條、第三百二十條第一項、第四
十七條、第三十八條第一項第二款、罰金罰鍰提高標準條例第一條前段，判決如主文
。
本案經檢察官沈明彥到庭執行職務。
中      華      民      國      九十二      年      三      月    廿七  日
                                  臺灣高等法院刑事第十四庭
                                      審判長法  官  陳  祐  輔
                                            法  官  洪  昌  宏
                                            法  官  陳  國  文
右正本證明與原本無異。
不得上訴。
                                            書記官  蔡  棟  樑
中      華      民      國      九十二      年      三      月    廿七  日
附錄：本案論罪科刑法條全文
中華民國刑法第三百二十條第一項：
  意圖為自己或第三人不法之所有，而竊取他人之動產者，為竊盜罪，處五年以下有
  期徒刑、拘役或五百元以下罰金。


司法院資訊處製作；財團法人民間司法改革基金會備份。
